臺北高等行政法院裁定
                                       110年度停字第91號
聲  請  人　華威國際傢俱有限公司



代　表　人　徐宥程（董事）住高雄市三民區金山路169 號
相  對  人　公平交易委員會


代　表　人　李鎂（主任委員）

上列當事人間公平交易法事件，聲請人聲請停止相對人中華民國
110 年7月7日公處字第110051號處分書對其裁處罰鍰部分之執行
，本院裁定如下：
    主  文
聲請駁回。
聲請訴訟費用由聲請人負擔。
　　理  由
一、按「（第1 項）原處分或決定之執行，除法律另有規定外，
    不因提起行政訴訟而停止。（第2 項）行政訴訟繫屬中，行
    政法院認為原處分或決定之執行，將發生難於回復之損害，
    且有急迫情事者，得依職權或依聲請裁定停止執行。但於公
    益有重大影響，或聲請人之訴在法律上顯無理由者，不得為
    之。」行政訴訟法第116 條第1項、第2項分別定有明文。是
    聲請原處分停止執行必須具備「執行將發生難於回復之損害
    」、「有急迫情事」等要件。所謂「難於回復之損害」，係
    指其損害不能回復原狀，或在一般社會通念上，如為執行可
    認達到回復困難之程度，且其損害不能以相當金錢填補者而
    言。又原處分或決定之執行，將發生難於回復之損害，通常
    即可認定有「急迫情事」。
二、事實概要：緣聲請人華威國際傢俱有限公司及第三人育藹聖
    傢俱開發有限公司（下稱育藹聖公司）於民國108 年1 月至
    110 年3 月間，在聲請人臉書、公司網站及銷售現場宣稱「
    ROBUSTA諾貝斯塔名床瑞士經典品牌」、108 年1月7日至109
    年7月17日於聲請人臉書發文圖片載「ROBUSTA諾貝斯塔名床
    …MADE IN SWISS 」等，經相對人公平交易委員會審認與事
    實不符，屬於對足以影響交易決定之商品品質、製造地為虛
    偽不實及引人錯誤之表示，違反公平交易法（下稱公平法）
    第21條規定，爰依公平法第42條前段規定，以110 年7月7日
    公處字第110051號處分書（下稱原處分），命聲請人及育藹
    聖公司自原處分送達之次日起，應立即停止違法行為，並裁
    處聲請人新臺幣（下同）50萬元罰鍰、育藹聖公司20萬元罰
    鍰。聲請人不服原處分對其裁處50萬元罰鍰部分，乃提起行
    政訴訟（本院110年訴字第980號），並聲請本件停止執行。
三、本件聲請意旨略以：因COVID-19疫情因素禁止群聚，致以辦
    理傢俱展為主要行銷管道之聲請人公司生意一落千丈，此從
    聲請人109年全年營業額20,712,232元、110年1-2 月營收僅
    643,265元、3-4月營收僅33,227元、5-6 月營收僅47,619元
    等情，可見聲請人之營收狀況大幅衰退，聲請人公司之存續
    實已面臨重大危機，罰鍰處分之執行將使聲請人面臨退票甚
    至倒閉之難於回復之損害。又原處分要求聲請人於15日內（
    即110年7月24日前）繳納罰鍰，如未繳納，相對人將移送行
    政執行分署執行，故本件具急迫情事。又罰鍰金額50萬元對
    國庫而言不大，原處分停止執行對公益並無重大影響，且聲
    請人之訴在法律上亦非顯無理由，爰請求本院裁定准予停止
    執行。
四、相對人答辯意旨略以：本件並無行政訴訟法第116條第2項所
    稱「將發生難於回復之損害，且有急迫情事」，而得例外停
    止執行之情形，聲請人之聲請於法無據：
  ㈠原處分認定聲請人違反公平法第21條第1 項規定，並依同法
    第42條前段規定，裁處聲請人50萬元罰鍰，即使執行處分後
    ，尚能以金錢賠償；又聲請人109 年全年營業額20,712,232
    元，裁罰金額僅占其前一年度營業額2.41％，尚非過鉅：況
    聲請人亦未提出具體事證，以證實其確有面臨倒閉等難以回
    復之高度風險，其聲請理由實屬空泛無據，應不足採。退步
    言之，縱聲請人因COVID-19疫情因素致其營收下滑，聲請人
    亦可向相對人申請分期繳納罰鍰，聲請人並無因罰鍰處分之
    執行而生有清算解散難以回復之高度風險之虞，故聲請人之
    聲請與停止執行之法定要件不符。
  ㈡關於聲請停止執行之審查，行政法院僅須就原處分之執行，
    是否符合停止執行之要件加以審查即可，無須就原處分之合
    法性是否顯有疑義加以審查（最高行政法院103 年度裁字第
    311 號裁定參照）。故罰鍰處分是否有聲請人所稱違反行政
    罰法第18條規定之情，係原處分合法性之問題，尚非本件聲
    請停止執行程序所應探究之範圍。
五、經查，原處分關於裁罰聲請人50萬元罰鍰部分，依客觀情形
    及一般社會通念，並非不得以金錢加以補償，尚無損害不能
    回復原狀或達到回復困難之程度可言。至聲請人固主張因疫
    情因素導致營收大幅衰退，罰鍰處分之執行將使聲請人面臨
    退票甚至倒閉之難於回復之損害等語，然聲請人109 年營業
    收入總額達2 千餘萬元之事實，除據聲請人陳述明確外，並
    有該公司109 年度損益及稅額計算表在卷可憑（本院卷第39
    頁），可見聲請人於109 年疫情期間，其全年營收仍可達千
    萬元以上；縱然因政府所採行之防疫措施，可能影響聲請人
    之營業活動並波及營業額，然聲請人非不能藉由調整營業方
    式予以因應，且防疫措施（例如聲請人所稱之「禁止群聚」
    ）本即隨著疫情發展機動調整，並非一成不變，聲請人僅因
    一時營運受困，即謂本件罰鍰處分之執行將使聲請人面臨倒
    閉之損害，實屬牽強，是本件聲請尚難認為合於停止執行之
    法定要件，其聲請為無理由，應予駁回。
六、依行政訴訟法第104 條、民事訴訟法第95條、第78條，裁定
    如主文。
中　　華　　民　　國　　110　 年　　9　 　月　　30　　日
　　　　　　　　　　臺北高等行政法院第二庭
                          　　審判長法  官　蕭忠仁
                             　　　 法  官　黃翊哲
                            　 　　 法  官　李明益
上為正本係照原本作成。
如不服本裁定，應於送達後10日內向本院提出抗告狀（須按他造
人數附繕本）。
中　　華　　民　　國　　110　 年　　9　　 月　　30 　 日
          　　　　　　      　　　  書記官  陳德銘